【裁判字號】    89,訴,1936
【裁判日期】    900412
【裁判案由】    違反槍砲彈藥刀械管制條例
【裁判全文】
臺灣臺中地方法院刑事判決                        八十九年度訴字第一九三六號
    公  訴  人  臺灣臺中地方法院檢察署檢察官
    被      告  癸○○
    選任辯護人  洪松林
右列被告因偽造文書等案件，經檢察官提起公訴（八十九年度偵字第六二七五號、八
十九年度偵字第一一０七五號），本院判決如左：
    主  文
癸○○行使偽造私文書，足以生損害於他人，累犯，處有期徒刑壹年。如附表所示之
物，均沒收。又意圖為自己不法之所有而侵占離本人所持有之物，處罰金壹仟元，如
易服勞役，以參佰元折算壹日。
被訴違反槍砲彈藥刀械管制條例部分，無罪。
    事  實
一、癸○○曾犯詐欺等案件，於民國（下同）八十一年間經台灣高等法院台南分院以
    八十一年度上更一字第七號判處有期徒刑八月，並經最高法院以八十一年度台上
    字第二九九六號判決駁回上訴確定，於八十五年三月十一日執行完畢，復因偽造
    文書案件，於八十五年間經本院以八十五年度訴字第一三０四號判處有期徒刑四
    年，甫於八十八年六月二十一日假釋出獄，現仍在假釋期間，仍不知悔改警惕，
    明知其友人未○○（另由檢察官偵查中）所持有之子○○國民身分證，係子○○
    於八十九年二月三日在台中市○○路一心市場所失竊之贓物，竟仍於八十九年三
    月底某日，在台中市○○路未○○住處，自未○○處收受該子○○之國民身分證
    ，旋即於八十九年四月初某日，透過自由時報之廣告，在台中市中山公園旁之郵
    局，與綽號「林明宗」之不詳年籍成年男子基於共同變造特種文書之犯意聯絡，
    由癸○○交付其照片二張及新台幣（下同）一萬二千元予「林明宗」，由「林明
    宗」將癸○○之照片黏貼於子○○之國民身分證上而變造成癸○○之國民身分證
    ，足以生損害於子○○及主管機關對國民身分證管理之正確性。癸○○取得該變
    造之國民身分證後，即於八十九年四月六日，持前述變造之子○○國民身分證，
    在台中市○○路某不詳通訊行，利用該店內不知情之員工代向聯華電信股份有限
    公司（下稱巳○○○○司）申請0000000000號呼叫器門號，癸○○並
    在申請書簽名欄上偽造子○○之署押二枚（一式複寫二份），表示以子○○名義
    申請呼叫器門號，足以生損害於子○○及巳○○○○司對於客戶資料管理之正確
    性。癸○○取得上開呼叫器門號後，即作為其個人販賣取自由不詳姓名人冒名申
    請取得之行動電話門號之用，自八十九年四月六日申裝起至被查獲止，共取得免
    付前述呼叫器系統維護費之財產上不法利益三百元。癸○○復於八十九年四月初
    ，在前述未○○住處，向未○○購買其所持有，而由不詳姓名人冒用午○○名義
    ，於八十九年四月五日，在台中市○○區○○路二七０號之敬泰通信器材有限公
    司（下稱敬泰公司），委由不知情之員工辰○○代向台灣大哥大股份有限公司（
    下稱台灣大哥大公司）申請之0000000000號行動電話，癸○○於取得
    該冒名申請之行動電話門號後，即由其個人使用，自八十九年四月五日申裝起至
    八十九年五月二十三日欠費拆機止，連續以之與不詳之人通話，因此取得免付台
    灣大哥大通話費用之財產上不法利益共四千八百三十三元。又癸○○明知前述綽
    號「林明宗」之成年男子於交付其向「林明宗」購買之行動電話ＳＩＭ卡時，將
    與ＳＩＭ卡同放置於一牛皮紙袋內而遺忘取回之莊志強自用小客車駕駛執照一枚
    ，係莊志強於八十九年三月十六日十九時許，在台中縣太平市○○路附近遺失，
    嗣為不詳之人變造為不詳之人之照片後，由林明宗持有而誤與前述ＳＩＭ卡同置
    於一牛皮紙袋內之物，竟另意圖為自己不法之所有，將該駕駛執照據為己有。嗣
    於八十九年四月十九日上午十一時四十分許，經警在台中縣大里市○○路麥當勞
    前臨檢時，癸○○竟持前述變造之子○○國民身分證出示予台中縣警察局豐原分
    局警員乙○○而行使該變造之國民身分證，嗣經警發現其尚持有前述莊志強駕駛
    執照各及MOTOROLA牌行動電話一支（內含0000000000號門號ＳＩＭ卡
    一張）、前述呼叫器一個及0000000000號、0000000000號
    、0000000000號、0000000000號行動電話門號ＳＩＭ卡各
    一枚而質疑時，癸○○始供陳真實身分而查悉上情。
二、案經台中市警察局第一分局及台中縣警察局豐原分局報請臺灣臺中地方法院檢察
    署檢察官偵查起訴。
    理  由
甲、有罪部分（含與有罪部分具裁判上一罪關係之無罪部分）
一、訊據被告癸○○固對於收受未○○所交付之子○○國民身分證、與「林明宗」共
    同變造子○○國民身分證、持變造後子○○國民身分證向巳○○○○司申請00
    00000000號呼叫器並在申請書上偽造子○○署押、向未○○及林明宗購
    買午○○、辛○○、寅○○、甲○○名義申請之行動電話及將林明宗所遺留於牛
    皮袋內之莊志強自小客車駕駛執照據為己有等情不諱，惟矢口否認有何收受贓物
    及詐欺得利等犯行，辯稱略以：伊有拿未○○交給伊之子○○身分證去辦理呼叫
    器，有在申請書上簽子○○名字，有向未○○買午○○名義申請之行動電話及向
    林明宗買ＳＩＭ卡，有些是自己用，有些是有人買就賣，準備一支賣二千五百元
    ，但沒有賣出，伊沒有在跳蚤雜誌上刊登廣告。而莊志強之駕駛執照，是林明宗
    拿ＳＩＭ卡給伊時，夾在袋子裡一起拿給伊，伊下車要給林明宗，林明宗就走了
    ，伊沒有辦法還給林明宗。伊平常在賣酸菜等，並沒有以販賣ＳＩＭ卡為業，實
    際亦沒有賣出任何ＳＩＭ卡等語。惟查子○○之國民身分證係子○○於八十九年
    二月三日中午十二時在台中市○○路三段之一心市場內失竊等情，業據子○○於
    警訊時指述甚詳，而該國民身分證係經由未○○交付予被告癸○○，癸○○於取
    得該國民身分證後，即將其照片交由林明宗將子○○之國民身分證上子○○之照
    片變造成其自己之照片，是就被告癸○○收取該國民身分證後即加以變造使用等
    情觀之，則被告癸○○知該枚國民身分證顯係來源不明之贓物應無疑義。又被告
    持該變造之子○○國民身分證，以子○○名義向巳○○○○司申請000000
    0000號呼叫器使用，並在申請書上偽造子○○署押二枚（申請書為二聯複寫
    式），而偽造成子○○名義之申請書後持以申請前開呼叫器而行使，並因而取得
    免付三百元之系統維護費之不法利益等情，亦據被告自白不諱，復有聯華電信警
    調單位回覆函及申請書在卷足稽，是被告此部分自白與事實相符，堪以採信。次
    查被告癸○○免費使用前述子○○名義之呼叫器，因此而獲得免付三百元系統維
    護費之財產上不法利益，業據聯華公司總經理特別助理林芝聖到庭結證屬實（參
    本院八十九年十月二十五日審判筆錄），復有聯華電信帳務系統及申請書各一紙
    （附於本院八十九年十月二十五日審判筆錄之後）在卷足參；而被告與午○○並
    不相識，未○○亦非午○○，衡諸常情，以午○○名義申請之行動電話門號應不
    可能由未○○持有並由未○○來販售，是被告向未○○購買午○○名義之行動電
    話門號，其目的在於免費使用該門號，從而其有不法所有之意圖甚明，且被告於
    八十九年四月五日開始使用該門號直至八十九年五月二十三日因欠費而被拆機為
    止，已積欠通話費四千八百三十三元，此有台灣大哥大股份有限公司行動電話服
    務申請書一紙（見八十九年度偵字第六二七五號卷第一六四頁申請書）、欠費明
    細表二紙（見八十九年度偵字第六二七五號卷第一一一頁及第一一二頁）及通話
    明細表二十紙（見八十九年度偵字第六二七五號卷第一一七頁至第一三六頁），
    是被告因使用子○○名義申請之呼叫器及午○○名義申請之行動電話門號而詐得
    免付三百元及四千八百三十三元之不法利益至為灼然。末查林明宗所持有莊志強
    自用小客車駕駛執照，係莊志強之遺失物而為林明宗以不詳方式取得，林明宗於
    交付被告向其購買之ＳＩＭ卡時，誤將之一同置於牛皮紙袋內而遺忘取回，被告
    雖辯稱伊係因無法聯絡林明宗而一時不能將之交還於林明宗，然前述駕駛執照確
    係莊志強所有而於八十九年三月十六日在太平市○○路附近遺失之物，業據莊志
    強於警訊時指述甚詳，況被告係向林明宗購買ＳＩＭ卡，對於在裝有ＳＩＭ卡之
    牛皮紙袋內留有非其所購買之他人駕駛執照，且被告既能向林明宗購買他人名義
    之ＳＩＭ卡，而無法與林明宗之人聯絡，顯難置信，是該枚駕駛執照，係持有人
    林明宗錯誤交付之物，應屬離本人所持有之物（參褚劍鴻先生著刑法紛則釋論下
    冊第一二二一頁），則被告侵占離本人所持有物之犯行應堪認定。綜上所述，本
    件事證明確，被告犯行均堪認定。
二、核被告癸○○所為，係犯刑法三百四十九條第一項之收受贓物罪（收受子○○之
    國民身分證）、第二百十六條、第二百十二條之行使變造特種文書罪（持變造之
    子○○國民身分證申請呼叫器及向警員出示變造之子○○國民身分證）、第二百
    十六條、第二百十條之行使偽造私文書罪（在呼叫器之申請書上偽造子○○署押
    後持以行使）、同法第三百三十九條第二項之詐欺得利罪（免付使用子○○名義
    之呼叫器及午○○名義之行動電話門號通話費）及同法第三百三十七條之侵占離
    本人所持有物罪。又公訴人雖於所犯法條欄中未引刑法第三百四十九條第一項，
    惟於起訴書犯罪事實欄（三）中已敘及「在台中市○○路未○○住處，收受未○○於不詳時地取得之子○○身分證」，是此部分犯罪應認為業經起訴。又被告偽
    造署押應為偽造私文書之部分行為，及被告偽造私文書、變造特種文書後，持以
    行使，則其偽造、變造之低度行為應為行使之高度行為所吸收，均不另論罪。又
    被告就變造子○○國民身分證之犯行，與林明宗有犯意之聯絡與行為分擔，應論
    以共同正犯。又被告先後二次行使變造之子○○國民身分證及詐欺得利之犯行，
    時間緊接，所犯犯罪構成要件相同，顯係基於概括之犯意反覆為之，為連續犯，
    應依刑法第五十六條論以行使變造特種文書及詐欺得利之一罪，並加重其刑。又
    被告所犯前述收受贓物罪、變造特種文書罪、行使變造特種文書罪、行使偽造私
    文書罪及詐欺得利罪之間，有方法與結果之牽連關係，應依刑法第五十五條規定
    ，從一重之行使偽造私文書罪處斷。又被告所犯行使偽造私文書及侵占離本人所
    持有物罪之間，犯意各別，行為互殊，應予分論併罰。又被告前曾犯詐欺等案件
    ，於八十一年間經台灣高等法院台南分院以八十一年度上更一字第七號判處有期
    徒刑八月，並經最高法院以八十一年度台上字第二九九六號判決駁回上訴確定，
    於八十五年三月十一日執行完畢，有台灣台中地方法院檢察署刑案資料查註紀錄
    表及本院被告全國前案紀錄表各一件附卷可稽，其於受有期徒刑之執行完畢後，
    五年內再犯本件有期徒刑以上之罪（行使偽造私文書），為累犯，應依刑法第四
    十七條規定加重其刑。爰審酌被告犯罪之動機、目的、利用變造證件申請呼叫器
    等使用之犯罪所生損害、犯罪後態度及假釋中再犯等一切情狀，分別量處如主文
    所示之刑，並就侵占離本人所持有物罪部分定其易服勞役之折算標準，以示懲儆
    。又如附表編號一所示之照片，係被告所有，並供其變造特種文書犯罪所用之物
    ，應依刑法第三十八條第一項第二款宣告沒收，而附表編號二所示之署押，應依
    刑法第二百十九條規定宣告沒收。至卷內之子○○名義申請書業經被告提出於聯
    華公司而行使之，已非被告所有之物，亦非應沒收之物，為免將來執行困難，不
    為沒收之諭知，併予敘明。
三、公訴意旨另以：被告癸○○意圖為自己及第三人不法之利益，基於常業詐欺得利
    及行使偽造文書之概括犯意，明知壬○○並未同意申請行動電話供他人使用，竟
    基於幫助丁○○（俟通緝到案後再行審結）偽造文書及詐欺得利之犯意，由被告
    癸○○將其於不詳時地取得之壬○○身分證影本，於八十九年一月初，在台中市
    ○○○路上豪汽車行交給明知上情且具有偽造文書及不法得利犯意之丁○○，並
    由丁○○於八十九年二月一日至中華電信股份有限公司（下稱中華電信公司）中
    港營運處，以壬○○名義申請租用0000000000號號行動電話門號，丁○○並在中華電信公司之行動電話業務租用申請書客戶簽章欄上，偽造壬○○之
    簽名乙枚，表示以壬○○名義申請行動電話門號，足以生損害於壬○○及中華電
    信公司對於客戶資料管理之正確性。嗣丁○○取得上開門號後，即由其個人使用
    ，自八十九年二月一日申裝起至八十九年五月二日欠費拆機止，連續以之與不詳
    之人通話，因此取得免付中華電信公司通話費用之財產上不法利益共一萬五千一
    百三十八元；又被告癸○○明知綽號林明宗之成年男子所販售之行動電話門號，
    均係不詳之人於八十九年四月間，透過電話向不知情之中華電信公司員工葉淑敏
    冒名申請，並由葉淑敏代為填寫申請書及申請人資料後取得之門號，竟仍於八十
    九年四月十八日，在台中縣潭子鄉ＣＣＫ保齡球館，以每支二千元之代價，向林
    明宗購得中華電信公司0000000000號、0000000000號（上
    開二支門號申請人為辛○○）、0000000000號（申請人寅○○）、0
    000000000號（申請人甲○○）及其他二支門號不詳之行動電話門號之
    ＳＩＭ卡後，在跳蚤雜誌上刊登廣告，以每支二千五百元之價格轉售予不特定人
    牟利，因認被告癸○○涉有刑法第三百三十九條第二項詐欺得利罪之幫助犯及刑
    法第三百四十條之常業詐欺取財罪嫌等語。按犯罪事實應依證據認定之，無證據
    不得推定其犯罪事實；又不能證明被告犯罪者，應諭知無罪之判決，刑事訴訟法
    第一百五十四條、第三百零一條第一項分別定有明文。本件公訴人認被告涉有前
    開犯行，無非以「被害人壬○○之身分證影本，係被告癸○○於八十九年一月初
    ，在台中市○○○路上豪汽車行交給被告丁○○，嗣經被告丁○○於八十九年二
    月一日持向中華電信公司中港營運處，以壬○○名義申請租用00000000
    00號號行動電話門號等情，業經被告丁○○於警訊及偵查中供認無訛，核與證
    人壬○○於警訊時證述其未曾申請上開行動電話門號等情相符，又被告癸○○於
    八十九年二月十九日第一次警訊時主動供稱丁○○使用之行動電話號碼為000
    0000000號，警方始循線查獲丁○○，足見被告癸○○對於丁○○使用之
    電話知之甚詳，堪認壬○○之身分證影本係被告癸○○交予丁○○。」等為其論
    據。訊據被告堅決否認有何前述犯行，辯稱略以：伊未曾交付壬○○之身分證給
    丁○○，伊向林明宗購買之ＳＩＭ卡，有些是自己用，有些是如有人買就賣，準
    備一支賣二千五百元，但都沒有賣出，伊沒有在跳蚤雜誌上刊登廣告等語。經查
    壬○○之國民身分證係壬○○本人交予丙○○（迭經傳拘均未到庭）辦理行動電
    話門號之申請，丙○○再將之轉交予被告丁○○，丁○○則假冒壬○○之受託人
    ，於八十九年二月一日至中華電信公司中港營運處，申請租用00000000
    00號號行動電話門號，丁○○並在中華電信公司之行動電話業務租用申請書客
    戶簽章欄上，偽造壬○○之簽名乙枚，表示以壬○○名義申請行動電話門號等情
    ，業據被告丁○○於本院審理時供述甚詳（見本院八十九年十一月八日審判筆錄
    ），並經壬○○到庭結證屬實（見本院八十九年十二月六日審判筆錄），復有中
    華電信公司中港營運處行動電話業務租用申請書在卷足稽（見八十九年度偵字第
    一一０七五號卷第三十一頁），是本件壬○○之國民身分證係丙○○交付予丁○○，再由丁○○以壬○○名義申請行動電話門號已明，參以被害人壬○○並不認
    識被告癸○○，並到庭結證稱其國民身分證係交予丙○○而非交予被告癸○○等
    情觀之，則丁○○於偵查中供稱壬○○之國民身分證係被告癸○○交予伊，顯與
    事實不符，是公訴人認被告癸○○提供壬○○之國民身分證予丁○○，即與事實
    不符，從而被告癸○○並未幫助丁○○詐欺得利應堪採信。次查被告癸○○固有
    向林明宗購買前述ＳＩＭ卡數枚，然並無證據證明被告癸○○有在跳蚤雜誌上刊
    登販賣前述ＳＩＭ廣告之情事，是被告於向林明宗購買ＳＩＭ卡時固有販賣之不
    法所有意圖，惟並未查獲向被告癸○○購買ＳＩＭ卡之人，亦無證據證明被告以
    著手販賣ＳＩＭ卡之犯行，是被告此部分行為應僅屬預備犯，再者，被告平日係
    以從事賣菜為生，業據證人卯○○及戊○○到庭結證屬實（見本院九十年二月八
    日審判筆錄）。而常業詐欺罪並無處罰預備犯之明文。綜上所述，被告前開所辯
    尚與事實相符而堪採信，本件尚乏積極證據足認被告癸○○涉有幫助丁○○詐欺
    得利及常業詐欺之犯行，惟公訴人認此部分與前開有罪部分係裁判上一罪之牽連
    關係，爰不另為無罪之諭知，附此敘明。
乙、無罪部分：
    公訴意旨略以：被告癸○○於不詳時、地，以不詳之方法取得具有殺傷力之仿美
    國SMITH & WESSON廠口徑０‧三五七吋轉輪手槍製之仿造轉輪手槍乙支及具殺傷
力之制式口徑０‧三七五吋子彈三顆後，即自取得槍彈時起至八十九年二月十九
    日下午十八時三十分許被查獲時止，未經許可而無故持有之，因認被告涉犯槍砲
    彈藥刀械管制條例第七條第四項及第十二條第四項之未經許可持有改造槍彈罪嫌
    云云。按犯罪事實應依證據認定之，無證據不得推定其犯罪事實；又不能證明被
    告犯罪者，應諭知無罪之判決，刑事訴訟法第一百五十四條、第三百零一條第一
    項分別定有明文；又認定被告有罪之事實應憑證據，如未能發現相當之證據，或
    證據不足以證明，自不能以推測或擬制之方法，以為裁判之基礎；且認定事實所
    憑之證據，其為訴訟上之證明，須達於通常一般人均不致有所懷疑，而得確信其
    為事實之程度者，始得據為有罪之認定；倘其證明尚未達到此一程度，而有合理
    之懷疑存在時，尚難為有罪之認定基礎；苟積極證據不足為不利於被告事實之認
    定時，即應為有利於被告之認定，更不必有何有利之證據（最高法院三十年上字
    第八一六號、四十年台上字第八六號、七十六年台上字第四九八六號判決參照）
    。本件公訴人認被告涉有前開犯行，無非以「上開槍彈係在被告癸○○向鴻誠小
    客車租賃公司以每日一千八百元承租之ＯＢ—三九六一號自用小客車之右前座椅
    下查獲扣案，此有照片二幀及查獲警員庚○○書立之職務報告書乙紙在卷可稽，
    且被告癸○○亦坦承上開槍彈係在右揭自用小客車上查獲等情不諱，又右揭自用
    小客車係被告癸○○於八十九年二月十七日十七時十八分起至八十九年二月二十
    日十七時十八分止承租，該車出租前，曾經清理整潔後才出租等情，業經證人即
    鴻誠小客車租賃公司職員戊○○於警訊中證述甚詳，而被告癸○○於偵查中坦承
    該車承租後，未曾借別人使用，且本件槍彈放置位置並非隱密，衡情被告斷無不
    知之理。是被告辯稱不知情云云，顯係事後卸責之詞，不足採信。此外，扣案之
    槍彈經送鑑定結果，認送鑑槍砲一支，係仿美國SMITH & WESSON廠口徑０‧三五
    七吋轉輪手槍製之仿造轉輪手槍，槍管內具六條左旋來復線，機械性能良好，可
    擊發子彈，認具殺傷力；另送鑑彈藥三顆，認均係制式口徑０‧三七五吋子彈（
    經試射二顆），認均具殺傷力，此有內政部警政署刑事警察局八十九年三月十四
    日刑鑑字第三００六三號鑑驗通知書乙紙在卷可憑。」等為其論據。訊據被告癸○○固坦承前開扣案之槍彈係在其所承租之自用小客車右前座底下為警臨檢查獲
    等情不諱，惟堅決否認扣案槍彈為其所有，辯稱略以：槍伊不知情，不是伊的，
    車子係伊租來的，槍是在駕駛座右邊座位底下被警查獲，伊手根本拿不到，伊是
    駕車與己○○在台中市○○○路與復興路口之彰化銀行門口載丁○○，丁○○坐
    在右後座，己○○坐在駕駛座右邊，丁○○說要去看中古車，到了車行，丁○○
    說伊與車行老板有怎樣，叫伊下車去跟老板問價錢，伊下車後有看到丁○○彎下
    腰去，不知做什麼，伊看完車子，要載丁○○回到原來之彰化銀行門口，車子到
    某十字路口時，丁○○說要上廁所，伊就將車迴轉到某加油站旁等候，丁○○下
    車後，警察就來臨檢，因丁○○是從右後座上車，且穿很厚，伊未看到丁○○是
    否有帶槍上車等語。經查前開自用小客車係被告癸○○向鴻誠小客車租賃公司所
    承租，於警察臨檢當時，車子仍在發動中，車內除被告癸○○外，尚有坐於右前
    座之己○○及原坐於右後座而於警察臨檢前甫下車至加油站上廁所之丁○○，而
    扣案槍彈係在右前座正底下中間靠右之處查獲，業據被告癸○○供述在卷，並經
    證人己○○及查獲槍彈之台中市警察局第一分局大誠分駐所警員庚○○、丑○○
    到庭結證屬實，是就查獲當時之情形觀之，扣案槍彈並非在被告癸○○實力所能
    支配之範圍內（如槍彈為被告癸○○所持有中或在其座位底下），而於臨檢當時
    或臨檢稍前時間，車內除被告外，尚有己○○及丁○○，實難僅因該車係被告所
    承租及被告係該車之駕駛，即遽推論扣案槍彈必為被告所有。況本院將扣案槍彈
    送請內政部警政署刑事警察局鑑定槍彈上之指紋，經該局依氰丙烯酸醋法鑑驗結
    果，雖採得指紋一枚，惟因紋線不清，特徵不足，無法比對，此有該局鑑驗書一
    紙在卷足憑，是就扣案之槍彈現況觀之，亦無證據證明係被告所持有或曾為被告
    所觸摸過。雖證人即鴻誠自小客車租賃公司員工戊○○證稱伊於該車出租前已有
    清理過，然此僅能證明扣案槍彈非原來車內之物，亦難據此即謂該槍彈必為被告
    所有或必為被告攜帶而將之置於車內。次查經本院委請內政部警政署刑事警察局
    對被告及己○○、丁○○就扣案槍彈究係何人所持有等事項實施測謊，惟因丁○○未依通知前往接受測謊及被告與己○○之生理反應圖譜不一而無法施作，此有
    該局九十年三月八日刑鑑字第三四一二四號鑑驗通知書一紙在卷足參，是依測謊
    方式亦無從確認扣案槍彈為被告所持有。綜上所述，扣案之槍彈係在被告所駕駛
    之自用小客車內為警查獲，雖可能為被告所持有，然就前述查獲當時跡證觀之，
    既乏積極證據足認扣案槍彈為被告所有，揆諸前開最高法院判例意旨，應即為有
    利於被告之認定，實難以被告係自用小客車之承租人及駕駛人，即謂車內查獲之
    槍彈必為被告所有，此外，本院復查無其他事證足認扣案槍彈係被告所有，既不
    能證明被告有此部分犯行，自應為無罪之諭知。
據上論斷，應依刑事訴訟法第二百九十九條第一項前段、第三百零一條第一項、刑法
第三百四十九條第一項、第二百十六條、第二百十二條、第二百十條、第三百三十九
條第二項、第三百三十七條、第五十五條、第四十七條、第四十二條第二項、第三十
八條第一項第二款、第二百十九條、罰金罰鍰提高標準條例第一條前段，判決如主文
。本案經檢察官林豐文到庭執行職務。
中      華      民      國        九十      年      四    月    十二    日
                                      臺灣臺中地方法院刑事第一庭
                                          法  官  簡  賢  坤
右正本證明與原本無異。
如不服本判決，應於判決送達後十日內向本院提出上訴狀（須附繕本），上訴於臺灣
高等法院臺中分院。
                                      書記官
中      華      民      國        九十     年       四    月    十二    日
附錄本案論罪科刑法條全文：
刑法第二百十條：
偽造、變造私文書，足以生損害於公眾或他人者，處五年以下有期徒刑。
刑法第二百十二條
偽造、變造護照、旅券、免許證、特許證及關於品行、能力服務或其他相類之證書、
介紹書，足以生損害於公眾或他人者，處一年以下有期徒刑、拘役或三百元以下罰金
。
刑法第二百十六條：
行使第二百十條至第二百十五條之文書者，依偽造、變造文書或登載不實事項或使登
載不實事項之規定處斷。
刑法第三百三十九條：
意圖為自己或第三人不法之所有，以詐術使人將本人或第三人之物交付者，處五年以
下有期徒刑、拘役或科或併科一千元以下罰金。
以前項方法得財產上不法之利益或使第三人得之者，亦同。
前二項之未遂犯罰之。
附    表
一、子○○國民身分證上變造之癸○○照片壹張（見八十九年度保管字第二五三八號
    扣押物品清單）
二、巳○○○○司「不分年齡、不限通次、免繳月租費門號申請表」上客戶個人簽章
    欄偽造之「子○○」署押貳枚（一式複寫二份，附於本院八十九年十月二十五日
  審判筆錄之後）。


司法院資訊處製作；財團法人民間司法改革基金會備份。
